臺灣新北地方法院板橋簡易庭民事裁定
111年度板簡字第2422號
原      告  良京實業股份有限公司

法定代理人  平川秀一郎



被      告  蘇百德  

上列當事人間請求清償借款等事件，本院裁定如下：
    主  文
本件移送臺灣臺北地方法院。
    理  由
一、按訴訟之全部或一部，法院認為無管轄權者，依原告聲請或
    依職權以裁定移送其管轄法院。次按當事人得以合意定第一
    審管轄法院。但以關於由一定法律關係而生之訴訟為限。民
    事訴訟法第28條第1項、第24條分別定有明文。復按債權讓
    與係以移轉特定債權為標的之契約，其受讓人固僅受讓債權
    ，並非承受契約當事人之地位，惟對於債之同一性不生影響
    ，因此附隨於原債權之抗辯權（即實體法上之抗辯，及訴訟
    法上之抗辯如合意管轄及仲裁契約之抗辯），亦不因債權之
    讓與而喪失（最高法院97年度台上字第793號判決參照）。
二、查本件依被告與原告之前手即債權讓與人臺東區中小企業銀
    行股份有限公司（下稱臺東企銀）所簽訂之授信約定書條款
    第22條約定：「因本契約涉訟時，…立約人合意以貴行總行
    或各分行所在地之地方法院或臺東地方法院為第一審管轄法
    院…」，有上開授信約定書1件在卷可憑，惟查，臺東企銀由
    荷商荷蘭銀行合併前，國內分支機構遍佈臺東地區、高雄地
    區、屏東地區、臺北市、新北市及桃園市，則兩造約定以臺
    東企銀各分行所在地之地方法院為第一審管轄法院，顯係廣
    泛就上開地區第一審法院定為合意管轄之法院，依上開說明
    ，該部分約定自屬無效，除去該無效之約定，就臺東企銀總
    行及臺灣臺東地方法院之約定仍可有效成立。揆諸前開說明
    ，本件原告即債權讓與之受讓人亦受前開以臺灣臺北、臺東
    地方法院為合意管轄法院約定之約束；又被告向訴外人渣打
    國際商業銀行股份有限公司（下稱渣打商銀）申辦信用卡使
    用，計積欠新臺幣93515元本金及利息未為清償，嗣渣打商
    銀將其對被告之上開債權讓與原告，惟據信用卡約定條款第
    31條約定，因本合約書涉訟時，持卡人同意以臺灣臺北地方
    法院為第一審管轄法院…等語，有渣打信用卡合約書附卷可
    稽，依民事訴訟法第24條第1項之規定，自應由合意管轄法
    院管轄。玆原告向無管轄權之本院起訴，顯係違誤，爰依職
    權將本件移送於臺灣臺北地方法院。
三、依民事訴訟法第28條第1項，裁定如主文。
中　　華　　民　　國　　111 　年　　11　　月　　24　　日
                  臺灣新北地方法院板橋簡易庭
                      法　官　李崇豪
以上正本係照原本作成。
如不服本裁定，應於送達後10日內，向本院提出抗告狀並表明抗
告理由，如於本裁定宣示後送達前提起抗告者，應於裁定送達後
10日內補提抗告理由書（須附繕本）。
中　　華　　民　　國　　111 　年　　11　　月　　24　　日
                      書記官　葉子榕